【裁判字號】    98,審訴,1281
【裁判日期】    980911
【裁判案由】    毒品危害防制條例
【裁判全文】
臺灣桃園地方法院刑事判決            98年度審訴字第1281號
公  訴  人  臺灣桃園地方法院檢察署檢察官
被      告  甲○○
上列被告因毒品危害防制條例案件，經檢察官提起公訴（98年度
毒偵字第1184號），被告於準備程序進行中為有罪陳述，經本院
合議庭裁定由受命法官獨任進行簡式審判程序，判決如下：
    主  文
甲○○施用第一級毒品，累犯，處有期徒刑捌月，扣案之摻有海
洛因香菸壹支沒收銷燬之；又施用第二級毒品，累犯，處有期徒
刑肆月，扣案之玻璃球吸食器壹個沒收。應執行有期徒刑拾壹月
，扣案之摻有海洛因香菸壹支沒收銷燬之，玻璃球吸食器壹個沒
收。
    事  實
一、甲○○前於民國94年間，因施用第一級毒品案件，經本院以
    94年度毒聲字第2143號裁定送觀察、勒戒後，認無繼續施用
    毒品之傾向，於95年1 月17日執行完畢釋放出所，並經臺灣
    桃園地方法院檢察署檢察官以94年度毒偵字第6689號為不起
    訴處分確定。復於前開觀察、勒戒執行完畢後5 年內之96年
    間，因施用第一、二級毒品案件，經本院以96年度訴字第99
    2 號判決分別判處有期徒刑7 月、4 月，應執行有期徒刑9
    月確定，嗣經本院以96年度聲減字第8430號裁定各減刑二分
    之一，並定應執行有期徒刑4 月又15日確定，於97年3 月24
    日易科罰金執行完畢。詎仍不知悔改，復基於施用第一、二
    級毒品之犯意，於98年3 月1 日某時，在桃園縣蘆竹鄉○○
    村○○○路85巷31號之住所內，先後以抽香菸之方式施用海
    洛因及以玻璃球吸食器燒烤吸食之方式施用甲基安非他命各
    1 次。嗣於98年3 月2 日凌晨3 時10分許，在桃園縣蘆竹鄉
    ○○路○段305 巷口為警查獲，並當場於其所駕駛車牌號碼
    3030-KU 號自用小客車內扣得摻有海洛因香菸1 支及玻璃球
    吸食器1個，始悉上情。
二、案經桃園縣政府警察局移送臺灣桃園地方法院檢察署檢察官
    偵查起訴。
理  由
一、本件被告所犯係死刑、無期徒刑、最輕本刑為三年以上有期
    徒刑以外之罪，其於準備程序中就被訴事實為有罪之陳述，
    經法官告知簡式審判程序之旨，並聽取公訴人、被告之意見
    後，本院認為適宜由受命法官獨任進行簡式審判程序，合先
    敘明。
二、上開犯罪事實，業據被告甲○○於警詢、偵訊及本院審理時
    均坦承不諱，而被告為警查獲所採尿液經送驗，確呈嗎啡陽
    性及安非他命類陽性反應，另扣案之香菸1 支，經送鑑定結
    果，確含海洛因成分，有臺灣檢驗科技股份有限公司出具之
    濫用藥物檢驗報告及憲兵司令部刑事鑑識中心鑑定書各1 份
    附卷可參，足認被告之任意性自白與事實相符，堪予採信。
    又被告有事實欄一所述觀察、勒戒執行完畢之記錄，此有刑
    案資料查註紀錄表、臺灣高等法院被告前案紀錄表各1 份在
    卷可稽，查被告於95年1 月17日觀察、勒戒執行完畢釋放後
    5 年內再犯本件施用第一、二級毒品之罪，自應依法追訴處
    罰。從而，本件事證明確，被告犯行，堪以認定，應依法論
    科。
三、核被告所為，係犯毒品危害防制條例第10條第1 項、第2 項
    施用第一、二級毒品罪。其施用前後持有第一級毒品海洛因
    與施用前持有第二級毒品甲基安非他命之低度行為，應為施
    用毒品之高度行為所吸收，均不另論罪。被告所犯上開二罪
    間，犯意各別，行為互異，應予分論併罰。又被告有如事實
    欄一所載前案科刑執行情形，有臺灣高等法院被告前案紀錄
    表在卷可按，其於有期徒刑執行完畢後，5 年以內故意再犯
    本件最重本刑為有期徒刑以上之二罪，均為累犯，應依刑法
    第47條第1 項之規定各加重其刑。爰審酌被告施用毒品再犯
    率甚高，原實施觀察勒戒已無法收其實效，於本件復另行施
    用第一級及第二級毒品，顯見其意志不堅，其施用毒品足以
    導致精神障礙、性格異常，甚至造成生命危險，戕害一己之
    身體健康，實不宜寬縱，惟念其犯後態度良好尚能坦承犯行
    等一切情狀，分別量處如主文所示之刑並定應執行之刑，以
    資懲儆。至扣案之摻有海洛因香菸1 支，為被告所有供施用
    第一級毒品海洛因所剩之物，依現行檢驗方式乃以刮除方式
    為之，則香菸內仍會摻殘若干毒品無法分離，故應一體視為
    毒品部分，為違禁物，應依毒品危害防制條例第18條第1 項
    前段宣告沒收銷燬之；又扣案之玻璃球吸食器1 個為被告所
    有，且為供其施用第二級毒品甲基安非他命所用之物，業經
    被告陳明在卷，爰依刑法第38條第1 項第2 款宣告沒收，附
    此敘明。
據上論斷，應依刑事訴訟法第273 條之1 第1 項、第299 條第1
項前段，毒品危害防制條例第10條第1 項、第2 項、第18條第1
項前段，刑法第11條、第47條第1 項、第38條第1 項第2 款、第
51條第5 款，判決如主文。
本案經檢察官顏世翠到庭執行職務。
中    華    民    國    98    年    9     月    11    日
                    刑事庭  法  官  林孟宜
以上正本證明與原本無異。
如不服本判決，應於判決送達後10日內向本院提出上訴狀（應附
繕本），其未敘述上訴理由者，應於上訴期間屆滿後20日內補提
理由書狀於本院，上訴於臺灣高等法院。
                            書記官  洪明媚
中    華    民    國    98    年    9     月    11    日
附錄本案論罪科刑法條：
毒品危害防制條例第10條規定：
施用第一級毒品者，處6 月以上5 年以下有期徒刑。
施用第二級毒品者，處3 年以下有期徒刑。


司法院資訊處製作；財團法人民間司法改革基金會備份。
